臺灣臺北地方法院民事判決　　　　　　　　　　　　九十二年度勞訴字第二０二號
　　原　　　告　寅○○
　　　　　　　　丑○○
　　　　　　　　壬○○
　　　　　　　　辛○○
　　　　　　　　子○○
　　　　　　　　甲○○
　　　　　　　　乙○○
　　　　　　　　丙○○
　　　　　　　　己○○
　　　　　　　　巳○○
　　　　　　　　戊○○
　　　　　　　　癸○○
　　　　　　　　辰○○
　　　　　　　　庚○○
　　　　　　　　丁○○
　　共　　　同
　　訴訟代理人　子○○
　　被　　　告　國開營造股份有限公司
　　法定代理人　卯○○
當事人間給付資遣費等事件，本院於九十三年二月十二日言詞辯論終結，判決如下：
    主  文
被告應給付原告寅○○新台幣參拾貳萬陸仟陸佰玖拾玖元，及自民國九十二年十一月
二十日起至清償日，按年息百分之五計算之利息。
被告應給付原告丑○○新台幣壹拾伍萬肆仟柒佰伍拾柒元，及自民國九十二年十一月
二十日起至清償日，按年息百分之五計算之利息。
被告應給付原告壬○○新台幣壹拾捌萬壹仟柒佰貳拾元，及自民國九十二年十一月二
十日起至清償日，按年息百分之五計算之利息。
被告應給付原告辛○○新台幣玖萬捌仟壹佰元，及自民國九十二年十一月二十日起至
清償日，按年息百分之五計算之利息。
被告應給付原告子○○新台幣壹拾貳萬陸仟貳佰拾元，及自民國九十二年十一月二
十日起至清償日，按年息百分之五計算之利息。
被告應給付原告甲○○新台幣玖萬零貳佰肆拾元，及自民國九十二年十一月二十日起
至清償日，按年息百分之五計算之利息。
被告應給付原告乙○○新台幣捌萬陸仟柒佰元，及自民國九十二年十一月二十日清償
日，按年息百分之五計算之利息。
被告應給付原告丙○○新台幣柒萬伍仟捌佰玖拾貳元，及自民國九十二年十一月二十
日起至清償日，按年息百分之五計算之利息。
被告應給付原告己○○新台幣玖萬零肆佰柒拾伍元，及自民國九十二年十一月二十日
起至清償日，按年息百分之五計算之利息。
被告應給付原告巳○○新台幣柒萬伍仟柒佰柒拾伍元，及自民國九十二年十一月二十
日起至清償日，按年息百分之五計算之利息。
被告應給付原告戊○○新台幣壹拾萬伍仟伍佰貳拾元，及自民國九十二年十一月二
十日起至清償日，按年息百分之五計算之利息。
被告應給付原告癸○○新台幣伍萬玖仟柒佰元，及自民國九十二年十一月二十日起至
清償日，按年息百分之五計算之利息。
被告應給付原告辰○○新台幣壹拾萬伍仟玖佰壹拾柒元，及自民國九十二年十一月
二十日起至清償日，按年息百分之五計算之利息。
被告應給付原告庚○○新台幣柒萬柒仟佰拾元，及自民國九十二年十一月二十
日起至清償日，按年息百分之五計算之利息。
被告應給付原告丁○○新台幣壹拾捌萬壹仟貳佰零玖元，及自民國九十二年十一月二
十日起至清償日，按年息百分之五計算之利息。
訴訟費用由被告負擔。
本判決得假執行。
    事  實
甲、原告方面：
一、聲明：
（一）被告應給付原告寅○○新台幣參拾貳萬陸仟陸佰玖拾玖元，及自本起訴狀繕本
（二）被告應給付原告丑○○新台幣貳拾參萬陸仟貳佰零柒元，及自本起訴狀繕本送
      達翌日起至清償日，按年息百分之五計算之利息。
（三）被告應給付原告壬○○新台幣貳拾陸萬肆仟貳佰貳拾元，及自本起訴狀繕本送
      達翌日起至清償日，按年息百分之五計算之利息。
（四）被告應給付原告辛○○新台幣壹拾參萬壹仟捌佰伍拾元，及自本起訴狀繕本送
      達翌日起至清償日，按年息百分之五計算之利息。
（五）被告應給付原告子○○新台幣壹拾陸萬肆仟玖佰捌拾元，及自本起訴狀繕本送
      達翌日起至清償日，按年息百分之五計算之利息。
（六）被告應給付原告甲○○新台幣壹拾壹萬捌仟零肆拾伍元，及自本起訴狀繕本送
      達翌日起至清償日，按年息百分之五計算之利息。
（七）被告應給付原告乙○○新台幣壹拾萬零陸仟柒佰元，及自本起訴狀繕本送達翌
      日起至清償日，按年息百分之五計算之利息。
（八）被告應給付原告丙○○新台幣玖萬零肆佰柒拾伍元，及自本起訴狀繕本送達翌
      日起至清償日，按年息百分之五計算之利息。
（九）被告應給付原告己○○新台幣玖萬零肆佰柒拾伍元，及自本起訴狀繕本送達翌
      日起至清償日，按年息百分之五計算之利息。
（十）被告應給付原告巳○○新台幣玖萬參仟貳佰柒拾伍元，及自本起訴狀繕本送達
      翌日起至清償日，按年息百分之五計算之利息。
（十一）被告應給付原告戊○○新台幣壹拾參萬伍仟佰佰貳拾元，及自本起訴狀繕本
（十二）被告應給付原告癸○○新台幣陸萬玖仟陸佰元，及自本起訴狀繕本送達翌日
        起至清償日，按年息百分之五計算之利息。
（十三）被告應給付原告辰○○新台幣壹拾玖萬陸仟陸佰陸拾柒元，及自本起訴狀繕
        本送達翌日起至清償日，按年息百分之五計算之利息。
（十四）被告應給付原告庚○○新台幣捌萬柒仟元，及自本起訴狀繕本送達翌日起至
        清償日，按年息百分之五計算之利息。
（十五）被告應給付原告丁○○新台幣貳拾陸萬肆仟玖佰參拾肆元，及自本起訴狀繕
        本送達翌日起至清償日，按年息百分之五計算之利息。
（十六）第一項至第十五項之請求，原告願供擔保，請准宣告假執行。
二、陳述：原告均係受僱於被告公司設立之國開營造股份有限公司北宜C515標工務所
    之工地人員（原告之職稱、年資、薪資及平均薪資，均詳如附表所示）詎被告公
    司自民國（下同）九十一年三月一日起，竟積欠原告等十七人之薪資未為給付，
    而原告等人於九十一年七月十日遭被告公司資遣後，被告公司亦未給付渠等資遣
    費、預告工資、未休假代金及福利金（詳如附表所示），屢經催討，亦未置理，
    爰依勞動基準法之相關規定提起本訴，請求被告給付如聲明所示。
三、證據：提出離職證明書三份、債權證明書、勞工保險退保申請表存證信函（均影
    本）各乙份為證。
乙、被告方面：
    被告未於言詞辯論期日到場，亦未提出準備書狀作何聲明或陳述。
    理  由
一、程序方面：
    本件被告，未於言詞辯論期日到場，核無民事訴訟法第三百八十六條各款所列情
    形，爰依原告之聲請，由其一造辯論而為判決。
二、原告主張渠等均係受僱於被告公司設立之國開營造股份有限公司北宜C515標工務
    所之工地人員，詎被告公司自九十一年三月一日起，竟積欠原告等十七人之薪資
    未為給付，而原告等人於九十一年七月十日遭被告公司資遣後，被告公司亦未給
    付渠等資遣費、預告工資、未休假代金及福利金（詳如附表所示）之事實，業據
    提出離職證明書、債權證明書、勞工保險退保申請表存證信函（均影本）等件為
    證。被告對於原告主張之事實，已於相當時期受合法之通知，而於言詞辯論期日
    不到場，亦未提出準備書狀爭執，依民訴法第二百八十條第三項準用第一項之規
    定，視同自認。是原告主張之事實，應可信為真實。
三、從而，原告據以提起本訴，請求被告給付如主文所示，即無不合，應予准許。
四、假執行之宣告：
    本件係屬民事訴訟法第三百八十九條第一項第五款規定所命給付之金額未逾新臺
    幣五十萬元之判決，應依職權宣告假執行：
五、結論：原告之訴為有理由，依民事訴訟法第三百八十五條第一項、第七十八條、
    第三百九十條第二項，判決如主文。
中　　　華　　　民　　　國　　九十三　　年　　　三　　　月　　　四　　　日
                                                勞工法庭  法  官    林振芳
正本係照原本作成
如對本判決上訴，須於判決送達後廿日內向本院提出上訴狀
中　　　華　　　民　　　國　　九十三　　年　　　三　　　月　　　四　　　日
                                                          書記官    李淑芬
